【裁判字號】    90,上訴,2141
【裁判日期】    900808
【裁判案由】    竊盜
【裁判全文】
臺灣高等法院刑事判決                            九十年度上訴字第二一四一號
    上  訴  人  臺灣基隆地方法院檢察署檢察官
    被      告  乙○○
右上訴人因被告竊盜案件，不服臺灣基隆地方法院八十九年度訴字第一號，中華民國
八十九年三月二日第一審判決（起訴案號：臺灣基隆地方法院檢察署八十八年度偵字
第三九三三號、第四四六八號、第五五三二號、第六六八六號、第六八三五號），提
起上訴，本院判決如左：
    主  文
原判決撤銷。
乙○○共同連續於夜間侵入住宅竊盜，處有期徒刑捌月。
    事  實
一、乙○○與林正隆（成年人，通緝中，另案審理）共同意圖為自己不法之所有，乙
    ○○並基於概括之犯意，先後於（一）民國（下同）八十八年六月十一日凌晨五
    、六時許，由林正隆駕駛其所有車號ＣＥ—三八三七號自小客車搭載乙○○，前
    往基隆市○○路五八六號楊文周所經營之高雄五金行前，竊取該五金行門口置有
    電纜線一批重約五十公斤，得手後，搬上於前開自小客車上。嗣二人復於同年月
    十二日凌晨四時五十分許，由林正隆駕駛上開自用小客車搭載乙○○，前往該五
    金行時，欲再次行竊，惟因遭楊文周之鄰居黃寶盻發覺並記下車號，於尚未著手
    時即行始逃逸。嗣於八十八年六月十二日晚上九時三十分許，經警依前開車號循
    線在台北縣瑞芳鎮○○路三一之二號林正隆住處查獲電纜線，始獲上情。（二）
    乙○○與江世雄（成年人，另案審理）共同意圖為自己不法所有，並基於概括之
0   犯意，於八十八年九月一日零時許，在基隆市○○○路一０八號地下停車場內，
    由江世雄持隨手拾獲他人棄置之之鐵絲，開啟甲○○所有之車號ＩＣ─一七八二
    號自用小客車車門，入內竊得照相機、錄音機各一台，得手後逃逸。（三）乙○
    ○、江世雄於八十八年九月三日下午六時許日落後，復共同前往基隆市○○○路
    一０八之一號九樓尤博良（起訴書誤繕為尤伯良）住處，由江世雄以拾獲之鐵絲
    打開落地門後，入內竊得勞力士手錶二個、翡翠項鍊一條、鑽石戒指二只、快譯
    通電子辭典一台、紅翠綠魚型之玉墬子項鍊一個、撲滿二個（內有新台幣七百餘
    元）等物，乙○○則入內竊得洋酒二瓶（起訴書誤載為洋酒二瓶及現金三百餘元
    ）。嗣乙○○於八十八年九月三日晚上十時許，在基隆市○○路、樂一路口，為
    警查獲持有前開洋酒，始獲上情。
二、案經基隆市警察局第二分局及第四分局報請臺灣基隆地方法院檢察署檢察官偵查
    起訴。
    理  由
一、右揭事實，業據被告乙○○坦承不諱，核與被害人楊文周、甲○○、尤博良於警
    訊時指訴之情節相符，並經共犯林正隆、江世雄及證人黃寶盻、楊家豪陳證無異
    ，復有贓物認領保管收據三份、相片四張在卷可稽。本件事證明確，被告犯行洵
    堪認定。
二、核被告所為，如事實欄（一）（二）部分，均係犯刑法第三百二十條第一項竊盜
    罪，如事實欄（三）部分，係犯同法第三百二十一條第一項第一款之於夜間侵入
    住宅竊盜罪。被告分別與林正隆及江世雄間，互有犯意之聯絡及行為之分擔，為
    共同正犯。其先後三次竊盜犯行，時間緊接，手段相若，犯罪構成要件相同（加
    重條件與基本類型案件，犯罪構成要件仍屬相同），顯係基於概括犯意反覆為之
    ，應依連續犯之規定論以刑法第三百二十一條第一項第一款之於夜間侵入住宅竊
    盜罪處斷，並加重其刑。
三、原審因予論罪科刑，固非無見。惟查：被告乙○○正值壯年，不思以正當職業謀
    生，竟分別與林正隆、江世雄等連續竊盜達三次之多，且與江世雄於夜間共同侵
    入他人住宅竊盜，惡性非輕，乃原判決竟予以宣告緩刑，尚有未洽。公訴人上訴
    意旨，執此指摘原判決諭知緩刑不當，為有理由，應予撤銷改判。爰審酌被告犯
    罪之動機、目的、手段、素行、智識程度、所生危害及犯罪後態度等一切情狀，
    量處如主文第二項所示之刑，以示懲儆。至被告供犯罪所用之鐵絲，因未扣案，
    且非被告或共犯江世雄所有，自無庸宣告沒收。
四、公訴意旨另以：被告乙○○與林正隆（通緝中）於八十八年六月十二日上午四時
    五十分許，，在基隆市○○路五八六號楊文周所經營之高雄五金行前，欲再竊取
    該五金行門口之電纜線，惟遭楊文周之鄰居黃寶盻發現，未能得手，因認被告此
    部分亦涉有竊盜未遂之罪嫌云云。惟查：被告自始堅決否認有前開著手於竊盜之
    犯行，且證人即楊文周之鄰居黃寶盻於偵查中亦證稱：「（六月十二日凌晨四時
    五十分，你有看見有人在高雄五金前搬電纜線）我沒看見有人在搬東西，我只看
    見一輛車停在前面。」及「（何以警訊時說看見有人在搬電纜線）沒有，我沒看
    見。電纜線原本即堆放在騎樓的。」等語，亦難證明被告已著手於竊盜行為之實
    施而不遂。此外，復查無其他積極證據足資證明被告涉有上開竊盜未遂犯行，自
    屬不能證明被告此部分犯罪，惟因公訴人指此與前開論罪科刑部分犯行，有連續
    犯關係，屬裁判上一罪，爰不另為無罪之諭知。
據上論斷，應依刑事訴訟法第三百六十九條第一項前段、第三百六十四條、第二百九
十九條第一項前段、刑法第二十八條、第五十六條、第三百二十一條第一項第一款，
決如主文。
本案經檢察官曾忠己到庭執行職務。
中      華      民      國     九十     年      八      月      八      日
                              台灣高等法院刑事第六庭
                                  審判長法  官  陳  春  秋
                                        法  官  徐  培  元
                                        法  官  高  明  哲
右正本證明與原本無異。
不得上訴。
                                        書記官  李  垂  福
中      華      民      國     九十     年      八      月      九      日
附錄本案論罪科刑法條：
刑法第三百二十一條第一項：
犯竊盜罪而有左列情形之一者，處六月以上五年以下有期徒刑：
一、於夜間侵入住宅或有人居住之建築物、船艦或隱匿其內而犯之者。
二、毀越門扇、牆垣或其他安全設備而犯之者。
三、攜帶兇器而犯之者。
四、結夥三人以上而犯之者。
五、乘火災、水災或其他災害之際而犯之者。
六、在車站或埠頭而犯之者。


司法院資訊處製作；財團法人民間司法改革基金會備份。
